【裁判字號】    98,上更(一),62
【裁判日期】    980716
【裁判案由】    違反毒品危害防制條例
【裁判全文】
臺灣高等法院高雄分院刑事判決      98年度上更(一)字第62號
上  訴  人  臺灣高雄地方法院檢察署檢察官
上  訴  人
即  被  告  甲○○
                    （現另案於臺灣高雄監獄執行中）
指定辯護人  本院公設辯護人  李佩娟
上列上訴人因被告違反毒品危害防制條例案件，不服臺灣高雄地
方法院97年度訴字第1039號中華民國97年11月11日第一審判決（
起訴案號：臺灣高雄地方法院檢察署97年度偵字第6128、11666
號），提起上訴，判決後，經最高法院發回更審，本院判決如下
：
    主  文
原判決關於販賣第一級毒品予戊○○、乙○○；意圖販賣而販入
第一級毒品、第二級毒品有罪部分（即原判決附表一編號1 至9
，13、14部分），及其定應執行刑；暨販賣第一級毒品、第二級
毒品予丁○○部分均撤銷。
甲○○犯如附表一所示之拾貳罪，各量處如附表一所示之刑。應
執行有期徒刑參拾年，如附表三、四所示之物均沒收銷燬之；扣
案之販毒記帳單肆張、販毒記帳本伍本、塑膠鏟管拾支、葡萄糖
粉壹包、空夾鏈袋拾包，販賣毒品所得新臺幣貳仟伍佰元均沒收
；未扣案之販賣毒品所得新臺幣壹仟元沒收，如全部或一部不能
沒收時，以其財產抵償之。
    事  實
一、甲○○明知海洛因及甲基安非他命分別係毒品危害防制條例
    所列管之第一級毒品、第二級毒品，未經許可均不得持有、
    販賣。其竟猶：(一)基於販賣第一級毒品海洛因以營利之犯意
    ，於民國96年12月11日迄97年2 月20日止，分別於如附表二
    所示之交易時、地，以附表二所示之交易價格及數量，將海
    洛因販賣予附表二所示之交易對象，共計11次。其間於販賣
    海洛因期間，因缺乏海洛因，乃基於販入後再伺機賣出以牟
    利之犯意，於97年2 月13日左右，在其位於高雄縣鳳山市○○街16巷3 之2 號3 樓住處，以新臺幣（下同）11萬5 千元
    之代價，向綽號「阿財」之成年人販入第一級毒品海洛因約
    五十餘公克（扣除其自己施用，以及如附表二編號10、11部
    分販賣於丁○○以外，剩餘部份即為附表三所示），得手後
    ，即於附表二編號10、11所示之時間、地點，販賣海洛因予
    丁○○，其詳如附表二編號10、11所示（其意圖販賣而購入
    海洛因後，隨即首次賣出海洛因，即附表二編號10之行為，
    為2 個舉動之接續實行，此部分僅成立1 罪）。甲○○前後
    販賣海洛因共11次，如附表二編號1 至編號9 部分，因均係
    賒欠，尚無實際所得，附表二編號10、11部分，其實際所得
    共計3 千元。(二)另基於販入後再伺機賣出以牟利之犯意，於
    97年2 月13日某時，在其位於高雄縣鳳山市○○街16巷3 之
    2 號3 樓住處，以7 萬5 千元之代價，向綽號「阿財」之成
    年人販入第二級毒品甲基安非他命約60公克（扣除其自己施
    用，以及如附表二之一部分販賣於丁○○以外，剩餘部份即
    為附表四所示），得手後，即基於販賣第二級毒品甲基安非
    他命以營利之犯意，於97年2 月19日20時許，在其位於高雄
    縣鳳山市○○街16巷3 之2 號3 樓住處，以500 元之價格，
    販賣第二級毒品甲基安非他命1 包予丁○○施用，其詳如附
    表二之一所示。（其意圖販賣而購入甲基安非他命後，隨即
    首次賣出甲基安非他命，即附表二之一之行為，為2 個舉動
    之接續實行，僅成立1 罪）。甲○○販賣甲基安非他命所得
    共計5 百元。嗣經內政部警政署高雄港務警察局循線於97年
    2 月20日14時許，在甲○○上開鳳山市住處，查扣如附表三
    所示之第一級毒品海洛因58小包、如附表四所示之第二級毒
    品甲基安非他命16包，及候榮峰所有分裝海洛因、甲基安非
    他命供販賣犯罪所用之塑膠鏟管10支、葡萄糖粉1 包、空夾
    鏈袋10包、販毒記帳單4 張、販毒記帳本5 本、以及如附表
    二編號11所示販賣於丁○○海洛因之所得2000元、附表二之
    一所示販賣於丁○○甲基安非他命之所得500 元等物。
二、案經內政部警政署高雄港務警察局移送臺灣高雄地方法院檢
    察署檢察官偵查起訴。
    理  由
甲、證據能力部分：
一、證人乙○○、丁○○於警詢中之證述有證據能力：
  (一)按被告以外之人於審判外之言詞或書面陳述，除法律有規定
    者外，不得作為證據；被告以外之人於檢察事務官、司法警
    察官或司法警察調查中所為之陳述，與審判中不符時，其先
    前之陳述具有較可信之特別情況，且為證明犯罪事實存否所
    必要者，得為證據，刑事訴訟法第159 條第1 項、第159 條
    之2 分別定有明文。是依上開條文規定，被告以外之人於檢
    察事務官、司法警察（官）調查時所為之陳述，屬傳聞證據
    ，依同法第159 條規定，本無證據能力，必須「具有較可信
    之特別狀況」及「必要性」二要件，始例外得適用上開第15
    9 條之2 規定，認有證據能力，採為證據。而所謂「具有較
    可信之特別情況」係屬於證據能力之要件，法院應就偵查或
    調查筆錄製作之原因、過程及其功能等加以觀察其信用性予
    以判斷；又此之「必要性」要件，必須該陳述之重要待證事
    實部分，與審判中之陳述有所不符，包括先前之陳述詳盡、
    於後簡略，甚至改稱忘記、不知道等，雖非完全相異，但實
    質內容已有不符者在內（最高法院96年度臺上字4304號、96
    年度臺上字第4365號、96年度臺上字第4414號判決意旨可資
    參照）。
  (二)查本件證人乙○○、丁○○係被告是否有販賣毒品犯行之重
    要證人，且證人乙○○、丁○○於警詢時對於被告販賣毒品
    之情節陳述詳盡，然於原審審理時則翻異前詞，否認向被告
    購買毒品。而證人乙○○於原審審理時，雖否認警詢所述情
    節並陳稱當時並未認真看筆錄即簽名，其不知筆錄內容云云
    （見原審卷第57頁），惟證人乙○○亦自承：「警詢當時毒
    癮並未發作、精神良好。承辦警員當時對其未有任何強暴、
    脅迫或其他不正方法之訊問」等語（見原審卷第57、62頁）
    ，衡情證人乙○○要無不知筆錄內容之可能，是證人乙○○
    於原審審理中陳稱警詢時不知筆錄內容云云，尚不足採。又
    證人丁○○於原審審理時，雖否認警詢所述情節並陳稱警詢
    時係毒癮發作才指證被告云云（見原審卷第66頁），然觀之
    其同日於檢察官偵訊筆錄內容，其並無任何關於警詢陳述係
    出毒癮狀態中所為之表示（見偵卷第13-14 頁），是其於原
    審審理中陳稱警詢時毒癮發作云云，亦無足取。又證人乙○○、丁○○於警詢時所為有關被告販賣毒品事實之陳述，相
    較其於原審審判時，距案發當時較近，且並非在被告之面前
    指述被告是否販賣毒品，依此外部情況，顯較未有受不當外
    力干擾、內在之壓力及事後串謀之可能性，堪認證人乙○○
    、丁○○於警詢中之陳述具有特別可信之情況；此外，證人
    乙○○、丁○○之上開警詢中陳述，乃證明被告犯罪事實之
    存否所不可欠缺，是依刑事訴訟法第159 條之2 規定，其等
    於警詢中之陳述，應具有證據能力。
  (三)被告辯護人雖又爭執證人乙○○、丁○○警詢筆錄之任意性
    ，惟經本院勘驗現場錄影光碟結果，關於證人乙○○部分，
    「現場一個警察詢問，一個警察打筆錄，現場是採一問一答
    方式製作筆錄，乙○○都有在場確認，乙○○當時精神良好
    ，乙○○在製作筆錄過程有看螢幕，警詢筆錄與勘驗錄光碟
    內容相符，警方都有經過乙○○確定，警方態度良好。」；
    關於證人丁○○部分，「現場一個警員在訊問，一個在製作
    筆錄，丁○○在製作警詢筆錄過程中都有注視電腦螢幕。」
    ，此有本院98年6 月22日準備程序筆錄可參，足見證人乙○○、丁○○在警詢中所為之陳述係出於其本身自由之意思而
    為，並非出於不正之方法，亦無乙○○所謂不知筆錄內容或
    丁○○所指毒癮發作之情形，併予敘明。
二、證人戊○○於警詢中所為之陳述無證據能力：
    按被告以外之人，於審判外之言詞或書面陳述，除法律有規
    定者外，不得作為證據。是被告以外之人於司法警察（官）
    調查中所為之陳述，依刑事訴訟法第159 條第1 項規定，係
    屬傳聞證據，原則上無證據能力。本件證人戊○○於警詢所
    言，雖就本件犯罪事實有所陳述，惟其所言係屬審判外之陳
    述，且渠已於檢察官偵查中及原審法院審理中，均以證人身
    分到庭具結證述，證述內容復與警詢之陳述情節大致相符，
    是證人戊○○於警詢之陳述，即無援用之必要性，核無證據
    能力。
三、證人戊○○、乙○○及丁○○於偵查中之證述有證據能力：
  (一)按被告以外之人於偵查中向檢察官所為陳述，除顯有不可信
    之情況者外，得為證據，同法第159 條之1 第2 項定有明文
    。次按刑事訴訟法第159 條之1 第2 項所稱得為證據之被告
    以外之人於偵查中向檢察官所為之陳述，係指依法應具結而
    已具結，並經被告或其辯護人行使反對詰問權者於偵查中向
    檢察官所為之陳述，得作為論罪之基礎，最高法院著有96年
    度臺上字第476 號判決意旨可資參照。
  (二)本件證人戊○○、乙○○及丁○○於偵查中所為之陳述，均
    依法具結，可擔保其係據實陳述，而被告對於上開證人向檢
    察官所為之陳述，未曾主張有何違法取供之情形，本院亦查
    無檢察官有以不正方法取證之情事，足認上開3 位證人於偵
    查中向檢察官所為之陳述，並無任何顯有不可信之情況。且
    證人戊○○、乙○○及丁○○復於原審審理時到庭結證，且
    經檢察官、被告及辯護人之詰問，是揆諸上開見解，證人戊○○、乙○○及丁○○於偵查中之陳述，具有證據能力，得
    為本案之證據。
四、另按被告以外之人於審判外之陳述，雖不符前4 條之規定，
    而經當事人於審判程序同意作為證據，法院審酌該言詞陳述
    或書面陳述作成時之情況，認為適當者，亦得為證據；又當
    事人、代理人或辯護人於法院調查證據時，知有第159 條第
    1 項不得為證據之情形，而未於言詞辯論終結前聲明異議者
    ，視為有前項之同意，刑事訴訟法第159 條之5 定有明文。
    本件卷附之內政部警政署刑事警察局97年3 月7 日刑鑑字第
    0970029471號鑑定書、法務部調查局97年3 月30日調科壹字
    00000000000 號濫用藥物實驗室鑑定書、高雄市立凱旋醫院
    97年4 月21日高市凱醫驗字第6749號濫用藥物成品檢驗鑑定
    書、高雄市立凱旋醫院97年3 月3 日轉碼編號A00000000 號
    尿液檢驗報告等證據，檢察官、被告、辯護人於本院審理時
    ，均未表示爭執其證據能力，而於本案言詞辯論終結前亦未
    曾就此聲明異議，本院審酌上開證據作成時之狀況認為適當
    ，依刑事訴訟法第159 條之5 第2 項之規定，認為係傳聞法
    則之例外，均具有證據能力。
乙、實體部分：
一、訊據上訴人即被告甲○○固坦承認識戊○○、乙○○及丁○○等人，惟矢口否認有販賣海洛因及甲基安非他命之犯行，
    辯稱：為警查獲的毒品，是伊買來要自己施用，並非用來販
    賣，伊因借貸關係與戊○○、乙○○生有嫌隙，扣案帳冊之
    記載，係戊○○、乙○○向伊借款之紀錄，非販賣毒品欠款
    紀錄，戊○○、乙○○及丁○○證稱向伊買毒品均非事實云
    云。
二、經查：
  (一)上開事實，業據證人戊○○於偵查及原審、證人乙○○於警
    詢及偵查、證人丁○○於警詢及偵查中證述明確，並有扣案
    如附表三所示之第一級毒品海洛因58小包、如附表四所示之
    第二級毒品甲基安非他命16包、塑膠鏟管10支、葡萄糖粉1
    包、空夾鏈袋10包、販毒記帳單4 張、販毒記帳本5 本、查
    獲照片12張（見警1 卷第62-67 頁）附卷可稽。而該扣案之
    白色粉末58包（合計淨重55.16 公克），經法務部調查局鑑
    定結果，均含第一級毒品海洛因成分，純度74.74 ％，純質
    淨重41.2 3公克等情，有該局97年3 月30日調科壹字第0972
    3017270 號鑑定書附卷可憑（見警1 卷第60頁）；又扣案之
    晶體16小包，經送高雄市立凱旋醫院檢驗結果，檢驗前淨重
    分別為0. 028公克、3.682 公克、3.674 公克、1.638 公克
    、1.667 公克、1.770 公克、（毛重）36.236公克、1.732
    公克、1. 778公克、1. 757公克、1.765 公克、0.878 公克
    、0.799 公克、0.146 公克、1.761 公克、0.004 公克，檢
    驗後淨重分別為0.018 公克、3.674 公克、3.664 公克、1.
    627 公克、1.659 公克、1.756 公克、（毛重）36.219公克
    、1.723 公克、1. 770公克、1.747 公克、1.752 公克、0.
    868 公克、0.789 公克、0.137 公克、1.750 公克、0 公克
    均呈甲基安非他命陽性反應等節，有該院97年4 月21日高市
    凱醫驗字第6749號濫用藥品成品檢驗鑑定書在卷可考（見偵
    卷第37-4 0頁，送驗17小包，其中1 包經檢驗未含有甲基安
    非他命成份）。
  (二)證人戊○○於偵訊及原審審理時證稱：其因購買毒品經朋友
    介紹而認識被告，其並不定時以手機與被告聯繫，在被告位
    於高雄縣鳳山市○○街與五甲路交叉附近公寓3 樓之住處，
    向被告購買海洛因，有時一星期會買1 、2 次，且有時其沒
    有錢買海洛因，被告會讓其先欠著等語（見原審卷第85-90
    頁、偵查卷第101-102 頁）；又就扣案之販毒記帳單4 張、
    販毒記帳本5 本，被告自承該記帳單、記帳本係其所製作，
    惟辯稱：該帳單記帳本係他人向其借錢之紀錄，與販毒無關
    云云，然對此被告於原審準備程序時供稱：該記帳單、記帳
    本係用於記載放貸、賭金及合會金額云云（見原審卷第18頁
    ），其供述已前後不一，且觀之上開扣案之販毒記帳單內容
    ，其上所載金額並未區分金額科目，僅記載日期及金額，而
    放貸、賭博及合會係屬性質截然不同之帳目，若有記載放貸
    、賭金及合會金額之必要時，衡情自應分別予以記載或標明
    科目後記載之，豈有將放貸、賭金及合會金額混予記載於同
    一記帳單上之理，是被告辯稱該記帳單4 紙與販毒無關云云
    ，尚非可採。另該記帳單載明：「……阿琪：『12/11-3,00
    0 』『12/13-3,000 』…『12/15-3,000 』…『12/17-1,00
    0 』『12/20-3,000 』『12/22-3,000 』…『12/26-3,000
    』…『12/29-3,000 』…」等節（見偵卷第57 -58頁），經
    原審法院於審理時將上開記帳單提示予證人戊○○後，證人
    戊○○證述：其曾向被告借過錢，但是該記帳單上非其向被
    告借貸之記載，因為其未向被告借貸如該記帳單所載之1,00
    0 元、3,000 元，而該記帳單之所載「阿琪」是指其本人，
    該記載均係其向被告購買海洛因所賒的金額等語（見原審卷
    第87-89 頁），再酌以證人乙○○於偵訊時證述：其向被告
    甲○○購買毒品之情形亦紀錄在該記帳單上等語（見偵卷第
    64頁），足見上開記帳單確有部分係被告記載其販賣毒品之
    紀錄。又證人戊○○另證陳：「上開記帳單內容係指其分別
    於96年12月11、13、15日向被告購買海洛因各1 包分別賒欠
    3,000 元，於96年12月17日向被告購買海洛因1 包賒欠1,00
    0 元，於96年12月20、22、26、29日向被告購買海洛因各1
    包分別賒欠3,000 元」等語（見原審卷第87-89 頁），是綜
    觀證人戊○○之上開證詞，並佐以記帳單記載之內容，就被
    告於如附表二編號1 至編號8 所示之時、地，8 次以附表二
    編號1 至編號8 所示之交易價格及數量，將海洛因販賣予戊○○之事實，堪予認定。
  (三)證人乙○○迭於警詢、偵訊時證稱：其經朋友介紹向被告購
    買毒品而認識被告，並曾以手機與被告聯繫，於96年12月20
    日在被告位於高雄縣鳳山市○○街16巷3 之2 號3 樓之住處
    ，向被告購買海洛因1 公克，金額為3,000 元，其購買毒品
    賒欠被告之情形，已記載在上開記帳單上等情明確（見偵卷
    第53-55 、64頁）。證人乙○○雖於原審審理時，翻異前詞
    改稱：其未曾向被告購買過毒品云云，然查證人乙○○於警
    詢、偵訊之證詞甚為詳細且互核一致，且販賣第一級毒品係
    屬死刑、無期徒刑之重罪，而證人乙○○與被告並無嫌隙，
    僅有借貸關係一情，亦經證人乙○○證述在卷（見原審卷第
    61頁），是證人乙○○於警詢、偵訊時要無誣陷被告之理，
    且其亦證稱：警員詢問及檢察官訊問時並未對其有任何強暴
    、脅迫或其他不正方法之訊問等語（見原審卷第62頁），則
    上開證人乙○○於警詢、偵訊之證詞，應屬可信，其於原審
    審理時翻異前詞，係屬事後迴護被告之詞，尚難採信。參以
    扣案之記帳單載明：「…宗文：『12/20-3,000 』…」一節
    （見偵查卷第57頁），而該記帳單有部分係被告記載購毒者
    向其購買毒品後賒欠之紀錄，已如前述，是觀諸開證人乙○○於警詢、偵訊之證詞，參以上揭記帳單所載內容，足認乙○○確有於96年12月20日某時向被告以3,000 元購買海洛因
    1 公克之事實，應堪認定。
  (四)被告雖辯稱：伊因借貸關係與戊○○、乙○○生有嫌隙，其
    2 人證詞非屬實情等語，惟查，證人戊○○、乙○○均於原
    審審理時均明確證述：並未因借貸而與被告有過節或不愉快
    等情明確（見原審卷第61、89頁），而被告上開所辯，並未
    舉證以實其說，是其辯詞，自難採信。另被告於本院前審雖
    又辯稱其曾經營錢莊，扣案帳冊係錢莊帳冊，並提出本票17
    張影本為證（見本院上訴卷第68頁），惟上開帳冊有關戊○○、乙○○部分，確屬販賣毒品海洛因之記錄，前已述明，
    本院復審酌被告並未能提出戊○○、乙○○向其借錢而簽發
    本票或借據之證明，是上開本票僅能證明扣案之帳冊，除供
    記載販賣毒品積欠之金額以外，兼供記載客戶向其借錢之用
    ，自難僅憑上開本票即為有利於被告之認定。另證人丙○○
    於本院審理中證稱：「（認識在庭甲○○？）認識。」，「
    （你知道甲○○有從事有些放款之業務？）沒有，他人很好
    ，有時朋友不方便他會借錢給他們，並不是從事放款業務。
    」，「（請問你自己有向他借過錢嗎？）有，我有借過1 、
    2 次。」，「（借錢的金額多少？時間？）忘記，但是時間
    好像是在89年底，90年時。」，「（警卷94頁帳單上有記載
    丙○○名字那張，請問上面記載時間、金額這是你跟他借錢
    的金額嗎？或是什麼？）對，這是因為我有起會他有跟我的
    會，因為我的會被人家倒，全部算起來多少，我是每月要還
    五千元的錢。」，「（你有無向甲○○買過毒品？）沒有。
    」云云（見本院98年7 月9 日審判筆錄），僅能證明其未向
    被告購買毒品，尚不能證明被告並未販賣毒品於其他人，亦
    不足為被告有利認定之依據。
  (五)證人丁○○於於97年2 月20日警詢中證稱：「我於上星期六
    （即97年2 月16日）中午12點左右，在被告鳳山市○○街16
    巷3 之2 號3 樓住處，向被告購買1 千元海洛因，交易方式
    是我去他家，他將毒品交給我，我將錢交給他。昨日（19日
    ）20時許，我有向被告買500 元之1 小包安非他命。今日（
    20日）警方進入搜索前10分鐘（約13時50分許），我將2 千
    元交給被告，被告親手將毒品海洛因交給我。我最後1 次施
    用毒品海洛因係在警方進入搜索前，在被告他家以注射方式
    施用向他購得的海洛因」（見警卷第5-6 頁），同日於檢察
    官偵查中以證人身分具結復證稱：「我今天在被告住處向他
    買海洛因2 千元，警察查獲時我已經買完毒品，且施用完畢
    準備離開他家」（偵查卷第14頁）等情明確，又為警查獲當
    時，復有丁○○當天用以施用海洛因之注射針筒1 支、被告
    所有如附表三之第一級毒品海洛因58小包、如附表四所示之
    二級毒品甲基安非他命16包扣案足資佐證。另證人丁○○查
    獲當日經採尿檢驗確有嗎啡及甲基安非他命陽性反應，亦有
    台灣高雄地方法院97年度審訴字第1264號刑事判決在卷可稽
    （見本院上訴卷第71頁）。本院審酌證人丁○○證述情節與
    上開證據互核相符，且對照被告於警詢及偵查中自承查獲之
    毒品海洛因58小包、甲基安非他命16包係為警查獲前1 週（
    即97年2 月13日），伊向綽號「阿財」男子，海洛因以11萬
    5 千元購得，安非他命以7 萬5 千元購得等情（見警卷第2
    頁、偵查卷第18頁），認證人丁○○證稱於97年2 月16日、
    19日及20日向被告購買海洛因及甲基安非他命等情，應堪採
    信。證人丁○○於原審審理中到庭改稱：未向被告買過海洛
    因或甲基安非他命，但被告有給過我毒品等語（見原審卷第
    71 頁） ，與上開證據不符，應屬事後迴護之詞，尚難採信
    。另被告於本院上訴審審理時雖另供稱：扣案之海洛因及甲
    基安非他命係向丁○○所購買云云（見本院上訴卷第115 頁
    ），惟證人丁○○於原審審理時已具結證述：其從未販賣安
    非他命或海洛因予被告等情明確（見原審卷第70頁），且被
    告所陳亦與其於警詢及偵查中所陳係向綽號「阿財」之男子
    所購買一情不符，參以被告並未能舉證以實其說，其所稱向
    丁○○購買毒品云云，自難採信。
  (六)依據「Clarke's Analysis of Drugs and Poisons」一書第
    3 版記述：正常人之海洛因一般劑量為每4 小時施用5 至10
    毫克（純品），其最低致死劑量為200 毫克（若單次使用超
    過此劑量即有致命之可能性）；甲基安非他命每日正常使用
    劑量從2.5 至25毫克之間，其最低致死劑量為1 公克。惟久
    用成癮者對該等藥物產生耐藥性，其程度因個人體質、使用
    頻率與接觸時間之長短而異，可使其致死劑量增至數倍或10
    倍以上。人體每日可耐受之劑量，受當日使用次數每次使用
    劑量，使用密集度及個人耐藥性等因素影響，依個案而異。
    密集使用可能因代謝不及造成體內囤積而使耐受量下降；單
    次使用則易因過量而中毒，已據行政院衛生署管制藥品管理
    局93年10月1 日管檢字第0930009353號函釋明確。依此函釋
    標準計算，扣案被告持有之海洛因純質淨重41.23 公克，依
    一般最高使用劑量10毫克及最低致死劑量200 毫克計算，約
    可供被告施用約206 次（41.23 ÷0.2 ＝206.15）至4123次
    （41.23 ÷0.01＝4123），顯已超過一般毒品施用者所持有
    之數量。另觀之卷附之內政部警政署刑事警察局97年3 月7
    日刑鑑字第0970029471號鑑定書（見偵卷第33頁），可知扣
    案16小包甲基安非他命之總純質淨重為52.9公克（58.144×
    91﹪＝52.9；4 捨5 入算至小數點以下一位），則依上開Cl
    arke 's Analysis of Drugs and Poisons 一書第3 版記述
    之甲基安非他命（甲基安非他命鹽酸鹽）每日正常使用劑量
    為2.5 至25毫克，則以成癮性最高之每日25毫克之使用劑量
    計算，經過換算結果，被告所購買之甲基安非他命可以供其
    吸食約2,116 日（52.9x1,000/25= 2,116），足可供其吸食
    近6 年之久（2,116/365 ≒6 ，小數點以下4 捨5 入）。是
    依上開證據，可知被告購入之海洛因及甲基安非他命均顯已
    超過一般毒品施用者所持有之數量，被告辯稱其購買上開海
    洛因、甲基安非他命是要自己施用云云，顯難採信。
  (七)證人丁○○於97年2 月20日被查獲當日，經採尿檢驗確有嗎
    啡及甲基安非他命陽性反應，此有台灣高雄地方法院97年度
    審訴字第1264號刑事判決在卷可稽（見本院上訴卷第71頁）
    ，足證被告甲○○於97年2 月16日、97年2 月20日販賣於證
    人丁○○之物品確係第一級毒品海洛因；97年2 月19日販賣
    於證人丁○○之物品為甲基安非他命無疑。另證人戊○○自
    民國82年起即有施用毒品海洛因前科，於97年4 月間曾自費
    以美沙冬替代療法戒除毒癮，迄97年8 月26日，仍因施用第
    一級毒品海洛因經檢察官提起公訴，此有證人戊○○之前案
    紀錄表（本院上訴卷第96頁至100 頁）及慈惠醫院門診醫療
    費用收據（偵查卷第104 頁至第107 頁）可證；另證人乙○○自81年起即有施用毒品海洛因前科，迄96年間仍因施用毒
    品海洛因，經裁定應送勒戒處所施以觀察勒戒，嗣再施以戒
    治處分，此有證人乙○○之前案紀錄表（本院上訴卷第101
    頁至104 頁）可參；足見證人戊○○、乙○○均習於施用毒
    品海洛因，對於第一級毒品海洛因之功能、藥效均甚熟悉，
    不致於有所誤認，是其等上開證稱向被告甲○○所購買之物
    係屬海洛因，自屬可信，而被告甲○○所販賣之物如非第一
    級毒品海洛因，證人戊○○、乙○○又豈會向其購買？再參
    酌以被告甲○○於97年2 月20日被查獲時，如附表三所示之
    物確屬海洛因，足見其確有購買第一級毒品海洛因之前手，
    不致於誤買等情以觀，均足認被告前後所販賣於證人戊○○
    、乙○○之物品亦屬第一級毒品海洛因無疑。
  (八)又被告於原審審理時供述：伊係從事雕刻業，在查獲前那段
    時間，因景氣不好並無工作，所以無收入等語（見原審卷第
    174 頁），足見被告之經濟狀況並不寬裕，如係欲購買海洛
    因、甲基安非他命供己施用，自當衡量經濟狀況少量購買短
    期所需施用量以求解癮，始符常情，乃被竟分別以11萬5 千
    元及7 萬5 千元之代價，購入大量之第一級毒品海洛因及第
    二級毒品甲基安非他命，實與常情有違，是被告在經濟不寬
    裕之情形下，仍以大筆現金購買超過自己施用所需之毒品，
    當係欲以海洛因、甲基安非他命變現，否則無法支應其生活
    開銷，顯見被告購買本次查獲之毒品，並非單純供己施用而
    已。再者，扣案之海洛因、甲基安非他命僅以夾鏈袋包裝，
    未見有任何特殊防潮措施，有卷附蒐證照片可參（見警1 卷
    第62 -67頁），而海洛因、甲基安非他命物稀價高，且臺灣
    地區氣候溫熱潮濕，易導致海洛因、甲基安非他命潮解，不
    易保存，被告一次花費鉅資購入大量之海洛因，購入後復未
    為任何防潮措施，而甘冒毒品招致受潮耗損之風險，已不合
    理；又海洛因、甲基安非他命為政府相關治安機關查緝甚嚴
    之毒品，取得不易且違法，因而價格高昂，購買者錙銖必較
    ，衡諸毒品經分裝後必有微量毒品將殘餘包裝內，故分裝越
    多，勢必損耗越多，則若經過數度分裝，無異將喪失減損毒
    品之實際份量。被告卻於原審及本院前審供稱：伊於購入第
    一級毒品海洛因及第二級毒品甲基安非他命各1 大包後，再
    將海洛因分裝為58小包，甲基安非他命則分裝為16小包（見
    原審卷第18-19 頁、本院上訴卷第115 頁），衡情被告若非
    為便於販賣始分裝販入之海洛因及甲基安非他命，豈有甘冒
    減損毒品實際份量之必要。
  (九)末查，邇來政府為杜絕毒品氾濫，毒害人民甚深，再三宣導
    教民眾遠離毒品、媒體之報導既深且廣，對於毒品之禁絕，
    應為民眾所熟悉。又政府對於查緝施用、轉讓及販賣毒品無
    不嚴格執行，且販賣毒品罪更係重罪，設若無利可圖，衡情
    一般持有毒品者，當不致輕易將持有毒品交付他人。況乎毒
    品價格不貲、物稀價昂，且販賣毒品乃違法行為，非可公然
    為之，亦無公定之價格，不論任何包裝，均可任意分裝增減
    份量，每次買賣價量，亦可能隨時依雙方間之關係深淺、資
    力、需求量及對行情之認知、來源是否充裕、查緝是否嚴緊
    ，購買者被查獲時供述購買對象之可能性風險之評估等，因
    而異其標準，並隨時機動調整，非可一概而論，是販賣之利
    得除經坦承犯行或價量俱臻明確外，委難查得實情。惟販賣
    之人從價差或量差中牟利方式雖異，其意圖營利之非法販賣
    行為則屬同一，本件被告如無牟利意圖，何致干冒販毒遭逮
    捕罹於重罪之風險，而出售毒品予上開證人？是被告販賣毒
    品，確有營利之意圖，亦堪認定。
  (十)綜上所述，被告所辯均屬卸飾之詞，不足採信。本案事證明
    確，被告確有上揭販賣第一級毒品及第二級毒品之犯行，均
    堪以認定，應依法論科。
三、核被告所為，就事實欄一(一)部分，係犯毒品危害防制條例第
    4 條第1 項之販賣第一級毒品罪11次；就事實欄一(二)部分，
    係犯毒品危害防制條例第4 條第2 項之販賣第二級毒品罪1
    次。又被告上開販賣海洛因、甲基安非他命犯行之時間不同
    ，犯意各別，為各自獨立行為，應分論併罰。另其持有第一
    級毒品海洛因、第二級毒品甲基安非他命之低度行為，均為
    其後販賣海洛因、甲基安非他命之高度行為所吸收，不另論
    罪。公訴人認被告於97年2 月20日回溯前1 星期之某日，向
    綽號「阿財」男子販入毒品海洛因及甲基安非他命之行為，
    應獨立論罪，然其與被告於97年2 月16日販賣海洛因予丁○○、同年月19日販賣甲基安非他命予丁○○應屬同一犯罪行
    為之接續行為（理由詳後論述），是公訴人認此部分應獨立
    論罪，尚有誤會。又被告販賣第一級毒品行為，固無足取，
    然販賣第一級毒品法定本刑為「死刑、無期徒刑」，罰甚嚴
    厲，而本件被告販入海洛因之數量非鉅，獲利非豐，與專門
    從事販毒之大中型毒梟相比，如論以同一罪責，顯非公平，
    是被告所犯販賣第一級毒品罪之法定本刑，與其犯罪情節相
    較，實屬情輕法重，本院審酌上情，就販賣第一級毒品犯行
    ，認被告犯行足堪憫恕，在客觀上顯然足以引起一般人之同
    情，縱使宣告法定最輕本刑猶嫌過重，爰依刑法第59條之規
    定酌減輕其刑。又被告甲○○行為後，毒品危害防制條例已
    於98年5 月20日修正公布，自98年5 月22日生效。修正前毒
    品危害防制條例第4 條第1 項規定：「製造、運輸、販賣第
    一級毒品者，處死刑或無期徒刑；處無期徒刑者，得併科新
    臺幣1 千萬元以下罰金。」，第2 項規定：「製造、運輸、
    販賣第二級毒品者，處無期徒刑或7 年以上有期徒刑，得併
    科新臺幣7 百萬元以下罰金。」；修正後毒品危害防制條例
    第4 條第1 項規定：「製造、運輸、販賣第一級毒品者，處
    死刑或無期徒刑；處無期徒刑者，得併科新臺幣二千萬元以
    下罰金。」，第2 項規定：「製造、運輸、販賣第二級毒品
    者，處無期徒刑或七年以上有期徒刑，得併科新臺幣一千萬
    元以下罰金。」；比較修正前後之法律，以修正前之規定較
    有利於被告（法定罰金刑金額較低），依刑法第2 條第1 項
    前段規定，應適用行為時，即修正前之毒品危害防制條例第
    4 條第1 項、第2 項規定處斷。
四、原審予以論罪科刑，固非無見，惟查：(一)「毒品危害防制條
    例第4 條所規定之販賣毒品罪，其行為態樣，可分為販入、
    賣出、販入後復行賣出等三種情形。其中販入或賣出，有一
    於此，其犯罪固屬完成。但在販入後復行賣出之場合，行為
    人基於營利之意思而販入毒品後，至首次賣出，乃二個舉動
    之接續實行，仍祇成立一個販賣既遂罪；然其第二次以後之
    賣出行為，則屬另一次可分之獨立行為，應視其賣出既遂或
    未遂分別予以評價，如第二次以後之賣出行為著手後尚未完
    成，仍有未遂犯之適用，不能因原始之販入行為已經既遂，
    即認為第二次以後之賣出未遂行為，亦屬既遂，更不能將第
    二次以後之各次賣出行為，重復併入原始之販入行為合併為
    一次之評價，祇論以單一行為之一個販賣既遂罪」（最高法
    院96年台上字第5030號判決參照）。本件公訴人認被告於97
    年2 月20日回溯前1 星期之某日，向綽號「阿財」男子販入
    毒品海洛因及甲基安非他命之行為，應獨立論罪，惟被告既
    有於97年2 月16日販賣海洛因、同年月19日販賣甲基安非他
    命予丁○○之犯行，依上開說明，其販入海洛因、甲基安非
    他命後復行賣出，應屬基於同一營利之意思販入毒品後，復
    再首次賣出，此乃二個舉動之接續實行，仍祇成立一個販賣
    既遂罪。原審就被告販入行為獨立論罪，復對被告販賣海洛
    因及甲基安非他命於丁○○部分等3 罪，以證據不足，判處
    該部分無罪，均有未合。(二)販賣毒品罪，以行為人有營利之
    目的，而販入或賣出毒品，或二者兼而有之為犯罪構成要件
    。故行為人有營利目的之犯罪構成要件事實，應於事實欄內
    詳為記載，並應於理由欄內說明憑以認定行為人主觀上有營
    利之理由及依據，使事實與理由兩相一致，方為適法（最高
    法院91年度台上字第2411號、第6269號判決參照），如事實
    欄有記載，而理由欄內未記載憑以認定行為人有營利之目的
    及認定之理由，即屬理由不備；如事實欄未記載而理由加以
    說明，為理由失所依據，按諸刑事訴訟法第379 條第14款規
    定，其判決當然違背法令（最高法院93年度台上字第3838號
    判決參照）。本件原判決對被告「以營利為目的」而販賣第
    一級及第二級毒品，雖於事實欄有記載，然理由欄內未記載
    憑以認定行為人有營利之目的及認定之理由，依上開說明，
    亦有疏漏。(三)犯毒品危害防制條例第4 條之罪者，依同條例
    第19條第1項規定，其因犯罪所得之財物，均沒收之，如全
    部或一部不能沒收時，追徵其價額或以其財產抵償之。惟所
    稱因犯罪所得之財物，係以實際所得者為限，苟無所得或尚
    未取得者，即無從為沒收、追繳或以財產抵償之諭知。查本
    件被告甲○○販賣海洛因予戊○○8 次及販賣海洛因予乙○○1 次之行為，均係「賒欠」，已如前述，則被告關於此部
    分尚難認已有實際所得而不得沒收，原判決就附表一編號1
    至9 部分，認被告已有所得而均為沒收之諭知，尚有未當。
    (四)被告行為後，毒品危害防制條例已於98年5 月20日修正公
    布，自98年5 月22日生效。比較修正前後之法律，以修正前
    之規定較有利於被告（法定罰金刑金額較低），依刑法第2
    條第1 項前段規定，應適用行為時，即修正前之毒品危害防
    制條例第4 條第1 項、第2 項規定處斷，已如前述。原判決
    就此部分未及審酌，為有未合。被告上訴意旨，仍執前詞，
    否認犯罪，指摘原判決不當；檢察官上訴意旨，以原判決販
    賣第一級毒品有罪部分適用刑法第59條規定減輕其刑不當，
    亦指摘原判決不當，均為無理由；另檢察官以原審為被告販
    賣毒品予丁○○部分無罪之判決為不當，請求改判，則屬有
    據，且原判決亦有上開可議之處，自應由本院將原判決關於
    販賣第一級毒品予戊○○、乙○○；意圖販賣而販入第一級
    毒品、第二級毒品有罪部分（即原判決附表一編號1 至9 ，
    1 3 、14部分），販賣第一級毒品、第二級毒品予丁○○部
    分，暨其定應執行刑部分均予以撤銷改判。
五、爰審酌被告販賣毒品海洛因予他人施用，戕害他人之身心，
    助長毒品之氾濫，惡性非輕，犯後復否認犯行，飾詞狡辯，
    未見悔意，並斟酌查獲毒品海洛因數量純質淨重為41.23 公
    克，甲基安非他命總純質淨重為59.153公克及其犯罪動機、
    目的、手段、所得、所生損害等一切情狀，各量處如主文第
    2 項所示之刑，並定應執行刑。扣案之被告所有之第一級毒
    品海洛因58小包（合計淨重55.16 公克、空包裝總重23.31
    公克）及第二級毒品甲基安非他命16包，分別係毒品危害防
    制條例第2 條第2 項第1 款、第2 款規定之第一級、第二級
    毒品，已於前述，而包裝上開毒品之包裝袋，顯分別沾有海
    洛因或甲基安非他命之殘渣，客觀上已難以分析剝離，亦無
    析離實益，當應整體視為毒品，不問屬於犯人與否，均應依
    毒品危害防制條例第18條第1 項前段規定宣告沒收銷燬之，
    至鑑驗耗損之海洛因、甲基安非他命，既已滅失，自無庸宣
    告沒收銷燬之。另扣案之塑膠鏟管10支、空夾鏈袋10包、葡
    萄糖粉1 包及販毒記帳單4 張、販毒記帳本5 本，在其住處
    為警查獲，應係被告所有，並分別供於聯繫販入毒品、方便
    分裝毒品、載入販毒紀錄之用，仍應依毒品危害防制條例第
    19 條 第1 項規定宣告沒收。另被告甲○○販賣海洛因雖有
    11次，但關於附表二編號1 至9 部分，即被告甲○○販賣海
    洛因予戊○○8 次及販賣海洛因予乙○○1 次之行為，均係
    「賒欠」，已如前述，則被告關於此部分尚難認已有實際所
    得而不得沒收；應僅就販賣海洛因2 次於丁○○，所得分別
    為1000元、2000元；販賣甲基安非他命1 次於丁○○，所得
    為500 元部份，依毒品危害防制條例第19條第1 項之規定予
    以宣告沒收。又被告甲○○被查獲時同時扣押現款新臺幣
    2500元，顯係被告於被查獲前1 天販賣甲基安非他命於丁○○得款500 元；以及查獲當天販賣海洛因於丁○○得款2000
    元之總額（即附表二之一，以及附表二編號11部分），此部
    分既已扣押，自無不能沒收之情形，僅為沒收之諭知即可；
    至於附表二編號10所得1000元部分，並未扣案，仍應依毒品
    危害防制條例第19條第1 項之規定予以宣告沒收，如全部或
    一部不能沒收時，以其財產抵償之。至上開行動電話（內含
    門號SIM 卡0000000000號）1 支、門號0000000000號之行動
    電話（含SIM 卡）、吸食器1 組、注射針筒1 支、酒精燈1
    個及現金2,500 元，雖為被告所有，但查無證據與本件犯罪
    有關，而電子磅秤1 台則為乙○○所有，非被告所有，亦經
    證人乙○○於原審審理時證述明確（見原審卷第61頁），爰
    均不予宣告沒收。
六、至(一)被告被訴販賣海洛因予己○五次之犯行，業經公訴人於原
    審97年9 月29日以97年度聲撤字第30號撤回起訴，有該撤回
    起訴書一份在卷可憑（見原審卷第151 頁），本院自無庸審
    究。(二)被告被訴轉讓第一級毒品予乙○○部分，業經原審判
    決有罪，被告被訴其餘販賣第一級毒品予戊○○、乙○○部
    分，業經原審判決無罪，因檢察官及被告均未上訴而告確定
    ，併予敘明。
據上論結，應依刑事訴訟法第369 條第1 項前段、第364 條、第
299 條第1 項前段，修正前毒品危害防制條例第4 條第1 項、第
2 項、毒品危害防制條例第18條第1 項前段、第19條第1 項，刑
法第11條、第2 條第1 項前段、第59條、第51條第5 款，判決如
主文。
本案經檢察官孫小玲到庭執行職務。
中    華    民    國    98    年    7     月    16    日
                  刑事第五庭    審判長法  官  曾永宗
                                      法  官  王伯文
                                      法  官  任森銓
以上正本證明與原本無異。
如不服本判決應於收受本判決後10日內向本院提出上訴書狀，其
未敘述上訴理由者，並得於提起上訴後10日內向本院補提理由書
狀（應附繕本）「切勿逕送上級法院」。
中    華    民    國    98    年    7     月    16    日
                                      書記官  廖素珍
附錄本案判決論罪科刑法條：
毒品危害防制條例第4條
製造、運輸、販賣第一級毒品者，處死刑或無期徒刑；處無期徒
刑者，得併科新臺幣1 千萬元以下罰金。
製造、運輸、販賣第二級毒品者，處無期徒刑或7 年以上有期徒
刑，得併科新臺幣7 百萬元以下罰金。
附表一：
┌──┬─────────────────────────────────────┐
│ １ │甲○○販賣第一級毒品，處有期徒刑拾陸年，扣案之販毒記帳單肆張、販毒記帳本伍│
│    │本、塑膠鏟管拾支、葡萄糖粉壹包、空夾鏈袋拾包，均沒收。                    │
├──┼─────────────────────────────────────┤
│ ２ │甲○○販賣第一級毒品，處有期徒刑拾陸年，扣案之販毒記帳單肆張、販毒記帳本伍│
│    │本、塑膠鏟管拾支、葡萄糖粉壹包、空夾鏈袋拾包，均沒收。                    │
├──┼─────────────────────────────────────┤
│ ３ │甲○○販賣第一級毒品，處有期徒刑拾陸年，扣案之販毒記帳單肆張、販毒記帳本伍│
│    │本、塑膠鏟管拾支、葡萄糖粉壹包、空夾鏈袋拾包，均沒收。                    │
├──┼─────────────────────────────────────┤
│ ４ │甲○○販賣第一級毒品，處有期徒刑拾陸年，扣案之販毒記帳單肆張、販毒記帳本伍│
│    │本、塑膠鏟管拾支、葡萄糖粉壹包、空夾鏈袋拾包，均沒收。                    │
├──┼─────────────────────────────────────┤
│ ５ │甲○○販賣第一級毒品，處有期徒刑拾陸年，扣案之販毒記帳單肆張、販毒記帳本伍│
│    │本、塑膠鏟管拾支、葡萄糖粉壹包、空夾鏈袋拾包，均沒收。                    │
├──┼─────────────────────────────────────┤
│ ６ │甲○○販賣第一級毒品，處有期徒刑拾陸年，扣案之販毒記帳單肆張、販毒記帳本伍│
│    │本、塑膠鏟管拾支、葡萄糖粉壹包、空夾鏈袋拾包，均沒收。                    │
├──┼─────────────────────────────────────┤
│ ７ │甲○○販賣第一級毒品，處有期徒刑拾陸年，扣案之販毒記帳單肆張、販毒記帳本伍│
│    │本、塑膠鏟管拾支、葡萄糖粉壹包、空夾鏈袋拾包，均沒收。                    │
├──┼─────────────────────────────────────┤
│ ８ │甲○○販賣第一級毒品，處有期徒刑拾陸年，扣案之販毒記帳單肆張、販毒記帳本伍│
│    │本、塑膠鏟管拾支、葡萄糖粉壹包、空夾鏈袋拾包，均沒收。                    │
├──┼─────────────────────────────────────┤
│ ９ │甲○○販賣第一級毒品，處有期徒刑拾陸年，扣案之販毒記帳單肆張、販毒記帳本伍│
│    │本、塑膠鏟管拾支、葡萄糖粉壹包、空夾鏈袋拾包，均沒收。                    │
├──┼─────────────────────────────────────┤
│ 10 │甲○○販賣第一級毒品，處有期徒刑拾陸年，扣案如附表三所示之海洛因均沒收銷燬│
│    │之；扣案之販毒記帳單肆張、販毒記帳本伍本、塑膠鏟管拾支、葡萄糖粉壹包、空夾│
│    │鏈袋拾包，均沒收；未扣案之販賣毒品所得新臺幣壹仟元沒收之，如全部或一部不能│
│    │沒收時，以其財產抵償之。                                                  │
├──┼─────────────────────────────────────┤
│ 11 │甲○○販賣第一級毒品，處有期徒刑拾陸年，扣案如附表三所示之海洛因均沒收銷燬│
│    │之；扣案之販毒記帳單肆張、販毒記帳本伍本、塑膠鏟管拾支、葡萄糖粉壹包、空夾│
│    │鏈袋拾包，販賣毒品所得新臺幣貳仟元，均沒收。                              │
├──┼─────────────────────────────────────┤
│１2 │甲○○販賣第二級毒品，處有期徒刑捌年，扣案如附表四所示之甲基安非他命均沒收│
│    │銷燬之，扣案之塑膠鏟管拾支、空夾鏈袋拾包，販賣毒品所得新臺幣伍佰元，均沒收│
│    │。                                                                        │
└──┴─────────────────────────────────────┘
 附表二：（販賣第一級毒品海洛因部分）
┌─┬────┬────────┬───────┬───────┬────────┐
│編│交易對象│交易時間（次數）│交  易  地  點│交易價格及數量│販賣所得        │
│號│        │                │              │(單位：新台幣)│                │
├─┼────┼────────┼───────┼───────┼────────┤
│１│戊○○  │96年12月11日某時│鳳山市○○街與│3,000 元（1 包│賒欠（尚無實際所│
│  │        │（1 次）        │五甲路交叉近公│）            │得）            │
│  │        │                │寓3樓         │              │                │
├─┼────┼────────┼───────┼───────┼────────┤
│2 │戊○○  │96年12月13日某時│同上          │3,000 元（1 包│賒欠（尚無實際所│
│  │        │（1次）         │              │）            │得）            │
├─┼────┼────────┼───────┼───────┼────────┤
│3 │戊○○  │96年12月15日某時│同上          │3,000 元（1 包│賒欠（尚無實際所│
│  │        │（1次）         │              │）            │得）            │
├─┼────┼────────┼───────┼───────┼────────┤
│4 │戊○○  │96年12月17日某時│同上          │1,000 元（1 包│賒欠（尚無實際所│
│  │        │（1次）         │              │）            │得）            │
├─┼────┼────────┼───────┼───────┼────────┤
│5 │戊○○  │96年12月20日某時│同上          │3,000 元（1 包│賒欠（尚無實際所│
│  │        │（1次）         │              │）            │得）            │
├─┼────┼────────┼───────┼───────┼────────┤
│6 │戊○○  │96年12月22日某時│同上          │3,000 元（1 包│賒欠（尚無實際所│
│  │        │（1次）         │              │）            │得）            │
├─┼────┼────────┼───────┼───────┼────────┤
│7 │戊○○  │96年12月26日某時│同上          │3,000 元（1 包│賒欠（尚無實際所│
│  │        │（1次）         │              │）            │得）            │
├─┼────┼────────┼───────┼───────┼────────┤
│8 │戊○○  │96年12月29日某時│同上          │3,000 元（1 包│賒欠（尚無實際所│
│  │        │（1次）         │              │）            │得）            │
├─┼────┼────────┼───────┼───────┼────────┤
│9 │乙○○  │96年12月20日（1 │高雄縣鳳山市南│3,000 元（1 公│賒欠（尚無實際所│
│  │        │次）            │江街16巷3 之2 │克）          │得）            │
│  │        │                │號3樓         │              │                │
├─┼────┼────────┼───────┼───────┼────────┤
│10│丁○○  │97年2月16日中午 │高雄縣鳳山市南│1,000 元      │1,000元         │
│  │        │12時許（1次）   │江街16巷3 之2 │              │（未扣押）      │
│  │        │                │號3 樓        │              │                │
├─┼────┼────────┼───────┼───────┼────────┤
│11│丁○○  │97年2 月20日13時│同上          │2000元        │2000元          │
│  │        │50分許（1次）   │              │              │（扣押中）      │
└─┴────┴────────┴───────┴───────┴────────┘
 附表二之一：（販賣第二級毒品甲基安非他命部分）
┌─┬────┬────────┬───────┬───────┬────────┐
│編│交易對象│交易時間（次數）│交易地點      │交易價格及數量│販賣所得        │
│號│        │                │              │(單位：新臺幣)│                │
├─┼────┼────────┼───────┼───────┼────────┤
│1 │丁○○  │97年2 月19日20時│高雄縣鳳山市南│500元         │500元           │
│  │        │許（1 次）      │江街16巷3 之2 │              │（扣押中）      │
│  │        │                │號3 樓        │              │                │
└─┴────┴────────┴───────┴───────┴────────┘
 附表三：
┌──┬──────┬───┬──┬──────────────┐
│編號│    名稱    │數  量│單位│     備註                   │
├──┼──────┼───┼──┼──────────────┤
│ １ │海洛因      │伍拾捌│包  │檢驗前合計淨重伍拾伍點壹陸公│
│    │            │      │    │克 (空包裝袋貳拾參點參壹公克│
│    │            │      │    │)，純度74.41%，純質淨重41.23│
│    │            │      │    │公克。                      │
└──┴──────┴───┴──┴──────────────┘
 附表四：
┌──┬───────┬──┬──┬──────────────┐
│編號│    名稱      │數量│單位│     備註                   │
│    │              │    │    │                            │
├──┼───────┼──┼──┼──────────────┤
│１  │甲基安非他命  │壹  │包  │檢驗前淨重零點零貳捌公克，檢│
│    │              │    │    │驗後淨重零點零壹捌公克      │
├──┼───────┼──┼──┼──────────────┤
│２  │甲基安非他命  │壹  │包  │檢驗前淨重參點陸捌貳公克，檢│
│    │              │    │    │驗後淨重參點陸柒肆公克      │
├──┼───────┼──┼──┼──────────────┤
│３  │甲基安非他命  │壹  │包  │檢驗前淨重參點陸柒肆公克，檢│
│    │              │    │    │驗後淨重參點陸陸肆公克      │
├──┼───────┼──┼──┼──────────────┤
│４  │甲基安非他命  │壹  │包  │檢驗前淨重壹點陸參捌公克，檢│
│    │              │    │    │驗後淨重壹點陸貳柒公克      │
├──┼───────┼──┼──┼──────────────┤
│５  │甲基安非他命  │壹  │包  │檢驗前淨重壹點陸陸柒公克，檢│
│    │              │    │    │驗後淨重壹點陸伍玖公克      │
├──┼───────┼──┼──┼──────────────┤
│６  │甲基安非他命  │壹  │包  │檢驗前淨重壹點柒柒零公克，檢│
│    │              │    │    │驗後淨重壹點柒伍陸公克      │
├──┼───────┼──┼──┼──────────────┤
│７  │甲基安非他命  │壹  │包  │檢驗前毛重參拾陸點貳參陸公克│
│    │              │    │    │，檢驗後毛重參拾陸點貳壹玖公│
│    │              │    │    │克                          │
├──┼───────┼──┼──┼──────────────┤
│８  │甲基安非他命  │壹  │包  │檢驗前淨重壹點柒參貳公克，檢│
│    │              │    │    │驗後淨重壹點柒貳參公克      │
├──┼───────┼──┼──┼──────────────┤
│９  │甲基安非他命  │壹  │包  │檢驗前淨重壹點柒柒捌公克，檢│
│    │              │    │    │驗後淨重壹點柒柒零公克      │
├──┼───────┼──┼──┼──────────────┤
│１０│甲基安非他命  │壹  │包  │檢驗前淨重壹點柒伍柒公克，檢│
│    │              │    │    │驗後淨重壹點柒肆柒公克      │
├──┼───────┼──┼──┼──────────────┤
│１１│甲基安非他命  │壹  │包  │檢驗前淨重壹點柒陸伍公克，檢│
│    │              │    │    │驗後淨重壹點柒伍貳公克      │
├──┼───────┼──┼──┼──────────────┤
│１２│甲基安非他命  │壹  │包  │檢驗前淨重零點捌柒捌公克，檢│
│    │              │    │    │驗後淨重零點捌陸捌公克      │
├──┼───────┼──┼──┼──────────────┤
│１３│甲基安非他命  │壹  │包  │檢驗前淨重零點柒玖玖公克，檢│
│    │              │    │    │驗後淨重零點柒捌玖公克      │
├──┼───────┼──┼──┼──────────────┤
│１４│甲基安非他命  │壹  │包  │檢驗前淨重零點壹肆陸公克，檢│
│    │              │    │    │驗後淨重零點壹參柒公克      │
├──┼───────┼──┼──┼──────────────┤
│１５│甲基安非他命  │壹  │包  │檢驗前淨重壹點柒陸壹公克，檢│
│    │              │    │    │驗後淨重壹點柒伍零公克      │
├──┼───────┼──┼──┼──────────────┤
│１６│甲基安非他命  │壹  │包  │檢驗前淨重零點零零肆公克，檢│
│    │              │    │    │驗後淨重零公克              │
└──┴───────┴──┴──┴──────────────┘


司法院資訊處製作；財團法人民間司法改革基金會備份。
